臺灣彰化地方法院刑事判決
                                    110年度交簡上字第2號
上  訴  人
即  被  告  呂福建




上列上訴人即被告因公共危險案件，不服本院中華民國109年12
月10日109度交簡字第2445號第一審簡易處刑判決（臺灣彰化地
方檢察署檢察官聲請簡易判決處刑書案號：109年度偵字第12121
號），本院管轄之第二審合議庭判決如下：
    主  文
上訴駁回。
    犯罪事實及理由
一、本案經本院合議庭審理結果，認第一審簡易判決之認事用法
    及量刑均無不當，應予維持，除於證據部分為下列補充外，
    並引用本院第一審刑事簡易判決書記載之事實、證據及理由
    （如附件）。證據部分補充如下：上訴人即被告（以下簡稱
    被告）呂福建於本院準備程序、審理中之供述、在職證明書
    及戶籍謄本（現戶全戶）列印資料。
二、本判決所引用之供述證據及非供述證據，被告及檢察官於本
    院審理時，均未爭執其證據能力（參本院卷第35頁），本院
    審酌各該證據均非屬違法取得之證據，復經本院於審判期日
    就該等證據進行調查、辯論（參本院卷第59頁、第61頁），
    依法均具有證據能力。
三、被告上訴意旨略以：
　  被告坦承酒後駕車的行為，但因無前案且父親過世、母親年
    邁，伊為家中獨子，請宣告緩刑等語。
四、經查：
    按關於刑之量定，係實體法上賦予法院得為自由裁量之事項
    ，倘其未有逾越法律所規定之範圍，或濫用其權限，即不得
    任意指摘為違法，最高法院75年臺上字第7033號、80年度臺
    非字第473號判決足資參照。復在同一犯罪事實與情節，如
    別無其他加重或減輕之原因，下級審量定之刑，亦無過重或
    失輕之不當情形，則上級審法院對下級審法院之職權行使，
    原則上應予尊重，即法官於有罪判決中，究應如何量處罪刑
    ，為實體法賦予審理法官裁量之刑罰權事項，法官行使此項
    裁量權，自得依據個案情節，參諸刑法第57條所定各款犯罪
    情狀之規定，於該法定刑度範圍內，基於合義務性裁量為之
    ，乃憲法所保障法官獨立審判之核心，如非有裁量逾越或裁
    量濫用之明顯違法情事，自不得指摘其違法或不當，即使上
    級審對下級審裁量權之審查，亦應同此標準，方符憲法第80
    條所宣示獨立審判之真義。次按法律上屬於自由裁量之事項
    ，有其外部性界限及內部性界限，並非概無拘束。依據法律
    之具體規定，法院應在其範圍選擇為適當之裁判者，為外部
    性界限；而法院為裁判時，應考量法律之目的及法律秩序之
    理念所在者，為內部性界限。法院為裁判時，二者均不得有
    所踰越。換言之，法院依據法律之具體規定，復考量法律之
    目的及法律秩序之理念所在，而選擇適當之裁判者，即難謂
    與法律上自由裁量之事項有違。再按刑法第185條之3第1項
    第1款吐氣所含酒精濃度達每公升0.25毫克而駕駛動力交通
    工具之罪，其法定本刑為2年以下有期徒刑，得併科新臺幣
    （下同）20萬元以下罰金。而被告於飲酒後，已有吐氣所含
    酒精濃度達每公升0.25毫克以上之情形，猶駕駛普通重型機
    車於道路上，漠視公眾交通安全，枉顧其他用路人之生命、
    身體、財產安全，且於為警查獲時，經警測得其呼氣酒精濃
    度為每公升0.26毫克，以此情狀駕車行駛於道路上，對於其
    他用路人之生命、身體、財產安全，均構成潛在威脅，然幸
    而本件尚未發生其他人員傷亡之具體實害。原審審酌被告乃
    智識程度健全之成年人，無視酒精對駕駛技巧、視覺及行為
    反應能力有不良影響，飲酒後仍駕駛普通重型機車上路，為
    警查獲時吐氣所含酒精濃度達每公升0.26毫克，雖稍逾成罪
    門檻，然仍構成潛在危險，惟念其前無犯罪科刑紀錄，初犯
    本罪，暨其坦承犯行之犯後態度、家庭經濟狀況等一切情狀
    ，援引刑法第185條之3第1項第1款、第41條第1項前段，刑
    法施行法第1條之1第1項，就其犯行量處最低刑度有期徒刑2
    月，並諭知有期徒刑如易科罰金，以1,000元折算1日。經查
    ，原審判決業經依據法律具體規定，宣告罪刑，尚無違誤外
    部界限；又被告並無科刑執行紀錄，原審量定其刑業已考量
    法律之目的及法律秩序之理念所在，衡酌該罪之需罰性與應
    罰性，已符合罪刑相當原則，使輕重得宜，罰當其罪，揆諸
    上開說明，原審量定其刑亦無違反內部界限。再者，緩刑之
    宣告，除應具備刑法第74條所定條件外，並須有可認為以暫
    不執行刑罰為適當之情形，始得為之。而查被告上開犯行，
    對於其他用路人之生命、身體、財產安全，構成潛在威脅，
    已如前述，且酌之被告自陳其母親獨居、日常生活自給自足
    、胞妹已婚等家庭生活經濟狀況，本院審酌上開各情，認並
    無暫不執行被告刑罰為適當之情事，自不宜宣告緩刑。被告
    執此提起上訴，指摘原審未為緩刑不當，亦無理由。從而，
    原審量刑及未宣告緩刑並未逾越客觀上之適當性、必要性及
    相當性之比例原則，核屬妥適。綜上，原審判決認事用法及
    量刑既均無違誤瑕疵可指，被告上訴自無理由，應予駁回。
據上論斷，依刑事訴訟法第455條之1第1項、第3項、第364條、
第368條，判決如主文。
本案經檢察官吳怡盈聲請簡易判決處刑，檢察官林佳裕到庭執行
職務。
中　　華　　民　　國　 110　　年　　3 　　月　　23　　日
              刑事第六庭  審判長法  官  吳永梁
                                法  官  張琇涵
                                法  官  呂美玲
以上正本證明與原本無異。
不得上訴。
中　　華　　民　　國　 110　　年　　3 　　月　　23　　日
                                書記官  陳亭竹